【裁判字號】    98,易,144
【裁判日期】    980731
【裁判案由】    竊盜
【裁判全文】
臺灣新竹地方法院刑事判決               98年度易字第144號
公  訴  人  臺灣新竹地方法院檢察署檢察官
被      告  丙○○
上列被告因竊盜案件，經檢察官提起公訴（98年度偵字第4809號
），本院依簡式審判程序判決如下：
    主  文
丙○○竊盜，累犯，處有期徒刑柒月。又竊盜，累犯，處有期徒
刑伍月。應執行有期徒刑拾月。
    事  實
一、丙○○前曾於民國92年間因違反妨害兵役治罪條例案件，經
    臺灣苗栗地方法院於92年10月17日以92年度苗簡字第760 號
    判處有期徒刑4 月，於92年11月6 日確定；又於91年間因違
    反槍砲彈藥刀械管制條例及妨害自由等案件，經臺灣桃園地
    方法院於92年8 月26日以91年度訴字第1722號分別判處有期
    徒刑7 月，併科罰金新臺幣（下同）50000 元、及有期徒刑
    2 月，應執行有期徒刑8 月，併科罰金50000 元，於93 年1
    月2 日確定；又於92年間因妨害公務及竊盜等罪，經臺灣桃
    園地方法院於92年11月25日以92年度訴字第1525號分別判處
    有期徒刑7 月、6 月，應執行有期徒刑10月，於93年1 月5
    日確定；又於92年間因竊盜罪，經臺灣桃園地方法院於93年
    1 月7 日以92年度壢簡字第1461號判處有期徒刑5 月，於93
    年2 月26日確定；又於92年間因違反毒品危害防制條例案件
    ，經臺灣桃園地方法院於93年2 月25日以92年度訴字第1440
    號判處有期徒刑8 月及5 月，應執行有期徒刑1 年，於93年
    4 月2 日確定；又於93年間因違反槍砲彈藥刀械管制條例案
    件，經臺灣桃園地方法院於93年5 月14日以93年度訴字第47
    2 號判處有期徒刑1 年2 月，併科罰金60000 元，於93年6
    月25日確定；又於92年間因違反槍砲彈藥刀械管制條例案件
    ，經臺灣桃園地方法院於94年1 月19日以92年度訴字第1287
    號判處有期徒刑2 年6 月，併科罰金300000元，於94年3 月
    11日確定；嗣上揭案件，經臺灣桃園地方法院於96年11月23
    日以96年度聲減字第6032號裁定分別減為有期徒刑2 月、3
    月又15日，併科罰金25000 元、1 月、3 月又15日、3 月、
    2 月又15日、4 月、2 月又15日、7 月，併科罰金30000 元
    、3 月、2 年6 月，併科罰金300000元，應執行有期徒刑5
    年，併科罰金355000元確定，並於97年11月15日縮刑期滿執
    行完畢。
二、丙○○猶不知悔改，意圖為自己不法之所有，於98年6 月13
    日10時許，在桃園縣桃園市○○○街111 巷處，見乙○○所
    有車牌號碼HS─4713號自用小客車無人看管，即徒手竊取該
    車，得手後供己代步用。
三、丙○○於98年6 月19日晚間某時許，駕駛前述車輛前往位於
    新竹縣湖口鄉波羅汶56之16號處之小吃店消費，見該店內有
    值錢之財物，乃另行起意，並意圖為自己不法之所有，先將
    該店後門之門鎖扳開後即駕車離開，旋於翌日（20日）凌晨
    零時10分許，復駕車前往該店，趁該店打烊無人在內之際，
    徒手開啟後門後進入店內，竊取金門高粱酒6 瓶、麥卡倫威
    士忌5 瓶、七星香菸20包、電視機1 臺、音箱2 個及轉燈1
    組（侵入建築物部分未據告訴），得手後即駕車逃逸。
四、嗣經上揭小吃店店員甲○○於98年6 月20日3 時30分許察看
    店內監視器畫面，發現為丙○○所為，乃以電話聯絡丙○○
    返回店內，而為據報前來之警方查獲，並在新竹縣湖口鄉湖
    口國中後方產業道路處扣得車牌號碼HS─4713號自用小客車
    1 輛、金門高粱酒6 瓶、麥卡倫威士忌5 瓶、七星香菸20包
    、電視機1 臺、音箱2 個及轉燈1 組（均已發還）。
五、案經新竹縣政府警察局竹北分局報請臺灣新竹地方法院檢察
    署檢察官偵查起訴。
    理  由
一、本件被告呂丙○○所犯為刑法320 條第1 項之普通竊盜罪，
    非死刑、無期徒刑、最輕本刑為三年以上有期徒刑之罪，被
    告於本院準備程序進行中，就被訴事實為有罪之陳述，經本
    院認合於刑事訴訟法第273 條之1 第1 項之規定，裁定進行
    簡式審判程序，合先敘明。
二、上開事實迭據被告丙○○坦承不諱，並經被害人乙○○及上
    揭小吃店員工甲○○於警詢時均指述明確，且有贓物認領保
    管單2 份、失車—唯讀案件基本資料1 份及照片10幀等附卷
    足憑，足見被告所為前開自白，確與事實相符而堪採信。本
    案事證明確，被告所為前述犯行均堪以認定，應均予依法論
    科。
三、核被告丙○○所為均係犯刑法第320 條第1 項之普通竊盜罪
    。又被告所犯上揭二次普通竊盜罪，犯意個別，行為互殊，
    應予分論併罰。又被告前曾於92年間因違反妨害兵役治罪條
    例案件，經臺灣苗栗地方法院於92年10月17日以92年度苗簡
    字第760 號判處有期徒刑4 月，於92年11月6 日確定；又於
    91年間因違反槍砲彈藥刀械管制條例及妨害自由等案件，經
    臺灣桃園地方法院於92年8 月26日以91年度訴字第1722號分
    別判處有期徒刑7 月，併科罰金新臺幣（下同）50000 元、
    及有期徒刑2 月，應執行有期徒刑8 月，併科罰金50000 元
    ，於93年1 月2 日確定；又於92年間因妨害公務及竊盜等罪
    ，經臺灣桃園地方法院於92年11月25日以92年度訴字第1525
    號分別判處有期徒刑7 月、6 月，應執行有期徒刑10月，於
    93年1 月5日 確定；又於92年間因竊盜罪，經臺灣桃園地方
    法院於93年1 月7 日以92年度壢簡字第1461號判處有期徒刑
    5 月，於93 年2月26日確定；又於92年間因違反毒品危害防
    制條例案件，經臺灣桃園地方法院於93年2 月25日以92年度
    訴字第1440 號 判處有期徒刑8 月及5 月，應執行有期徒刑
    1 年，於93年4 月2 日確定；又於93年間因違反槍砲彈藥刀
    械管制條例案件，經臺灣桃園地方法院於93年5 月14日以93
    年度訴字第47 2號判處有期徒刑1 年2 月，併科罰金60000
    元，於93年6 月25日確定；又於92年間因違反槍砲彈藥刀械
    管制條例案件，經臺灣桃園地方法院於94年1 月19日以92年
    度訴字第1287 號 判處有期徒刑2 年6 月，併科罰金300000
    元，於94年3 月11日確定；嗣上揭案件，經臺灣桃園地方法
    院於96年11月23 日 以96年度聲減字第6032號裁定分別減為
    有期徒刑2 月、3 月又15日，併科罰金25000 元、1 月、3
    月又15日、3 月、2 月又15日、4 月、2 月又15日、7 月，
    併科罰金30000 元、3 月、2 年6 月，併科罰金300000元，
    應執行有期徒刑5 年，併科罰金355000元確定，並於97年11
    月15日縮刑期滿執行完畢縮刑期滿執行完畢等情，有臺灣新
    竹地方法院檢察署刑案資料查註紀錄表及臺灣高等法院被告
    全國前案紀錄表各1 份在卷足參，其於五年以內故意再犯本
    件有期徒刑以上之罪，為累犯，應依刑法第47條第1 項之規
    定加重其刑。爰審酌被告正值壯年，不循正途謀財，竟思不
    勞而獲，竊取他人所有財物，不尊重他人之財產權，行竊之
    手段、次數、竊得財物之價值，所生之危害程度，犯後尚能
    坦承犯行，態度尚稱良好等一切情狀，分別量處如主文所示
    之刑，並定其應執行之刑，以示懲儆。
據上論斷，應依刑事訴訟法第273 條之1 第1 項、第299 條第1
項前段，刑法第320 條第1 項、第47條第1 項、第51條第5 款，
刑法施行法第1 條之1 第1 項、第2 項前段，判決如主文。
本案經檢察官陳玉華到庭執行職務。
中    華    民    國    98    年    7     月    31    日
                  刑事第一庭    法  官  楊惠芬
以上正本證明與原本無異。
如不服本判決應於收受本判決後10日內向本院提出上訴書狀，上
訴書狀應敘述具體理由。上訴書狀未敘述上訴理由者，應於上訴
期間屆滿後20日內補提理由書狀於本院 (均須按他造當事人之人
數附繕本 )「切勿逕送上級法院」。
中    華    民    國    98    年    7     月    31    日
                                書記官  張懿中
附錄本案論罪科刑法條：
刑法第320 條第1 項：
意圖為自己或第三人不法之所有，而竊取他人之動產者，為竊盜
罪，處五年以下有期徒刑、拘役或五百元以下罰金。


司法院資訊處製作；財團法人民間司法改革基金會備份。
